# 陈版主：有一个重要且原则的问题我糊涂了

提问人：sqrhj 时间：2013-04-25 15:41:07
新审计准则规定不能同时使用“会计准则和会计制度”，我理解为要么执行会计准则；要么执行某一会计制度。因为我没有找到要求全部使用会计准则而停用会计制度的文件。但是很多人告诉我现在只能使用准则了这对吗？可现实企业使用什么的都有，有的还是用分行业会计制度的---施工企业会计制度-----房地产开发企业会计制度等等。请先生给一个明确的答案。谢谢！

回答人：chenyiwei
目前《企业会计制度》和原先的分行业会计制度（《金融企业会计制度》除外）并未废止，实务中仍有企业在使用。
审计准则是规范注册会计师在审计中的执业行为的，审计准则不可能规范被审计单位应采用什么会计准则或者会计制度的问题，所以引用审计准则条文来论证“会计上只能采用新准则”在逻辑上是错误的。而且， 2010 版的新审计准则更贴近于明晰化后的ISA原文，会计准则和审计准则的分离程度比原先的 2006 版准则更大。

提问人：sqrhj 时间：2013-04-26 09:12:36
陈版主，请明确指出：我的理解对吗？谢谢。

回答人：chenyiwei
基本合理。目前企业可能执行企业会计准则，也可能执行小企业会计准则，但不排除仍有企业还在执行原先的企业会计制度或者分行业会计制度。但同一企业在同一会计期间只能执行其中一项，不能同时执行多项。